臺灣高等法院臺中分院刑事判決
110年度上易字第692號

上  訴  人  
即  被  告  陳俊羽
指定辯護人  林益誠律師
上列上訴人因詐欺案件，不服臺灣彰化地方法院109年度易字第6
60號中華民國110年1月19日第一審判決（起訴案號：臺灣彰化地
方檢察署108年度偵字第12801號），提起上訴，本院判決如下：
    主  文
原判決關於附表編號7及定應執行刑部分均撤銷。
陳俊羽犯如附表編號7所示之罪，處如附表編號7所示之刑及沒收
。
其餘上訴駁回。
上開上訴駁回及撤銷改判部分，應執行有期徒刑肆年柒月。
    犯罪事實
一、陳俊羽意圖為自己不法之所有，基於詐欺之犯意，分別於附
    表所示之時間，以附表所示之方式，向附表所示之人行騙，
    附表所示之人因而陷於錯誤，將附表所示之款項交付給陳俊
    羽。
二、案經法務部調查局雲林縣調查站移送臺灣彰化地方法院檢察
    署檢察官偵查起訴。
    理  由
壹、證據能力方面
一、按被告以外之人（包括證人、鑑定人、告訴人、被害人及共
    同被告等）於審判外之陳述，雖不符刑事訴訟法第159條之1
    至之4等之規定，而經當事人於審判程序同意作為證據，法
    院審酌該言詞陳述或書面陳述作成時之情況，認為適當者，
    亦得為證據；當事人、代理人或辯護人於法院調查證據時，
    知有刑事訴訟法第159條第1項不得為證據之情形，而未於言
    詞辯論終結前聲明異議者，視為有前項之同意，同法第159
    條之5定有明文。本案所引用上訴人即被告陳俊羽（下稱被
    告）以外之人於審判外之陳述，經檢察官、被告及辯護人於
    原審、本院審理時對證據能力均未爭執，且於法院調查證據
    時，知有刑事訴訟法第159條第1項不得為證據之情形，亦未
    於言詞辯論終結前聲明異議，茲審酌該等言詞陳述作成之情
    況，並無不宜作為證據之情事，依刑事訴訟法第159條之5規
    定，自均有證據能力。
二、另本院以下所引用之非供述證據，均與本件事實具有自然關
    聯性，且核屬書證、物證性質，又查無事證足認有違背法定
    程式或經偽造、變造所取得等證據排除之情事，復經本院依
    刑事訴訟法第164條、第165條踐行物證、書證之調查程序，
    亦堪認均有證據能力。
貳、認定犯罪事實所憑之證據及理由 
一、訊據被告於上開犯罪事實，業於調查局訊問、偵查、原審準
    備程序、審理及本院準備程序時均坦承不諱（見偵卷第53至
    66頁、核交卷一第159至162頁、原審卷第211、221頁、本院
    卷第111頁），核與證人即附表所示之被害人於調查局訊問
    、偵查中證述之情節相符（見偵卷第99至102、79至83、199
    至203、221至225、237至242、303至311頁、核交一卷第18
    至24、255至268、329至332頁），並有被告之虛偽102年度
    綜合所得稅電子結算申報繳稅系統檢核用計算表、財政部中
    區國稅局員林稽徵所109年2月12日中區國稅員林綜所字第10
    91800758號函暨所附被告102年度綜合所得稅核定通知書、
    申報書資料、被告101年度至107年度稅務電子閘門財產所得
    調件明細表、如附表所示之個別專案投資合約書、出資協議
    書、支票暨退票理由單影本、大額退票查詢系統查詢資料、
    相關帳戶之交易明細、匯款單、LINE對話截圖、債務協商合
    約書、陳俊羽欠洪○○暨還款金額明細表、和運租車股份有限
    公司109年4月22日函、和雲行動服務股份有限公司109年2月
    24日和雲字第109039號函、外交部領事事務局108年9月5日
    列一字第1085129667號函檢附之護照申請書及被告之出國紀
    錄、通聯調閱查詢單、法務部調查局雲林縣調查站公務電話
    紀錄、保證責任彰化縣鹿港信用合作社109年2月7日彰鹿信
    合社字第10900063號函檢送吳○○帳戶資料、有限責任彰化第
    六信用合作社109年2月21日彰六信代字第168號函檢送昌○○
    貸款、繳費資料、玉山銀行個人金融事業處109年5月12日玉
    山個(消授)字第1090049789號函及所附陳俊羽個人信貸申請
    及核貸資料、玉山銀行個金集中部108年1月22日玉山個（集
    中）字第1080007568號函檢送被告開戶資料、交易明細、臺
    灣銀行彰化分行109年12月23日彰化營字第10950039861號函
    檢附之被告開戶資料、交易明細、國泰世華商業銀行存匯作
    業管理部109年12月22日國世存匯作業字第1090197129號函
    檢附之被告開戶資料、交易明細在卷可以佐證（見核交卷一
    卷第25至57、177至203、207至221、223至225、227至247、
    289至303、381至496頁，核交卷二第3至97、99至104、105
    至352頁，偵卷第23、27至36、85至98、103至181、205至22
    0、227至235、243至301、313至321頁，原審卷第227至245
    頁），足見被告前揭任意性自白與事實相符。
二、被告於本院審理程序時仍坦承如附表編號2至8所示犯行，惟
    對於附表編號1所示犯行翻異前詞，改稱：彰化縣○○鎮○○段0
    00地號之土地，米景建設有限公司有跟仲介斡旋，但後來沒
    有成交才沒有興建，當時是因為資金不夠，才會找朋友一起
    出資去買土地然後興建房屋銷售云云，而否認有詐欺之意圖
    。惟查，被告於調查局訊問時已自承：楊○○投資我數次，其
    中2次分別為附表編號1所示之70萬及80萬元，楊○○將款項匯
    至我的帳戶內，但我邀約楊○○投資的名目是虛假的等語（見
    偵卷第55頁），核與證人楊○○於偵查中證述：我有去查證被
    告的投資案的狀況並不屬實等語相符（見核交卷一第259頁
    ），已堪認被告上開辯解不足採信。何況一般在不動產交易
    市場中所稱的「斡旋」，係指買方委託房仲業者，於出價後
    提出斡旋金向賣方展現購買誠意而已，雙方根本還沒到開始
    簽約、過戶之程序，是以即便被告所述曾經提出斡旋乙事為
    真，然仍可確認被告於還沒有確定取得彰化縣○○鎮○○段000
    地號之土地前，就以在該土地上興建房屋銷售為由向楊○○募
    集資金，已有向楊○○虛構不實資訊的情形。且一般斡旋期間
    均相當短暫，約為3至7天，衡情被告若確實是為了購買該筆
    土地並興建房屋銷售而募集資金，理應於斡旋失敗確定無法
    取得土地後立刻將結果告知投資人，並退還款項，然參諸被
    告於本院審理時坦承斡旋失敗後，沒有告知及退錢給楊○○等
    語，也沒有辦法提出任何上開投資案的相關興建規劃設計書
    等資料，更堪認上開投資案應屬虛構，被告辯稱其沒有詐騙
    楊○○之意圖云云，實不足採信。
三、綜上所述，本案事證已臻明確，被告上開詐欺犯行均堪以認
    定，應依法論科。
參、論罪科刑：
一、核被告陳俊羽所為如犯罪事實欄（即附表編號1至8）所示之
    8次犯行，均係犯刑法第339條第1項之詐欺取財罪。又就單
    一被害人而言，雖然有多次交付款項之行為，但被告係基於
    詐欺取財之單一犯意，而於密接期間內，對同一被害人接續
    施以詐術，被害人因此將原本投入之資金，繼續投資，或加
    碼投資交付款項，各行為之獨立性薄弱，無法強行分開，應
    各屬接續犯之一罪。
二、被告所犯前揭8次犯行，犯意各別、行為互異，應分論併罰
    之。
肆、本院之判斷　　
一、上訴駁回部分　　
（一）原審認被告所犯如附表編號1至6、8所示犯行，均事證明
      確，適用刑事訴訟法第273條之1第1項、第299條第1項前
      段、第310條之2、第454條等規定，並審酌被告正值盛年
      ，本應依靠自己的努力獲取正當財富，以合法管道賺取所
      需，竟冀望不勞而獲、滿足私慾，利用被害人之信任，一
      再對被害人行騙，被害之金額非少，犯罪情節甚重，被告
      在短時間內詐取財物，被害人求償無門，且其於原審審理
      時，並未實際賠償任何款項給被害人，難認其於犯罪後積
      極彌補損害，而本案查無任何值得同情、憐憫之犯罪動機
      ，另斟酌被告於犯罪後，雖然坦承全部犯行，但對於資金
      流向部分，被告一再堅稱全部交給「李凱傑」投資，但從
      卷內證據資料看來，根本沒有被告所述之「李凱傑」，而
      被告所稱如何交付款項給「李凱傑」之過程，亦與常情不
      合，就此而言，無法感受到被告出於真摯之悔意，另斟酌
      被告於原審審理時表示：我的學歷是員林農工畢業，正在
      國立空中大學進修中，且有相當多的專業證照，目前因為
      中風，1隻手無法施力而無法工作，但有協助家中內勤作
      業，我領有中度身心障礙證明，現在與父母、胞弟同住，
      家境小康、從事小型營造公司，本案我也是受害人，若是
      我吸收這麼多資金，何以仍持續與被害人有聯繫，且被害
      人夥同陌生人至我家，要求我簽立本票、恫嚇我父親要交
      出房產等語之教育程度、生活狀況、對本案之意見（見原
      審卷第25頁至第65頁之陳報狀），被害人楊○○於原審審理
      時表示：我比較好奇被告的金流狀況，因為我們都是匯錢
      給被告的，不知道他之後怎麼使用，希望從重量刑，因為
      被告沒有誠意跟我和解，被告也沒有主動跟我聯絡，電話
      也不接，從案發到現在，都沒有主動找過我，希望被告能
      以現金賠償，因為還款計算不切實際等語之意見，被害人
      昌○○於原審審理時陳述：我被騙新臺幣（下同）50萬元，
      已經造成信用瑕疵，公司必須負擔高額利息，希望找出後
      面有無其他共犯結構，因為我不希望其他的人受害，希望
      從重量刑，而被告所講的「李凱傑」，是共犯還是被告虛
      擬的，其實我並不清楚，被告從案發到現在，都沒有主動
      聯繫跟我和解等語，被害人葉○○於原審審理陳稱：我對於
      本案並無意見等詞，被害人江○○於原審審理時陳明：希望
      被告從重量刑，我本來要跟被告達成協商，但被告另外告
      我妨害自由跟謀殺，都不起訴。我希望知道本案是否還有
      其他共犯等語之意見，被害人劉○○於原審審理時陳稱：希
      望詳查被告及其家人之資金流向，從被告中風倒下近2年
      的時間，我只有對被告申請核發支付命令，被告除了異議
      外，另外主動告我民事訴訟，足以證明被告沒有悔悟之心
      ，被告也完全沒有找過我協商本件債務，希望從重量刑等
      語，被害人吳○○於原審審理時陳明：希望被告還錢，他有
      匯款6、7萬元給我，但這是紅利等詞，被害人林○○則於原
      審審理時則表示：希望被告還款，被告陸續匯款的紅利將
      近10萬元等語，檢察官表示：被告雖然坦承全部犯行，但
      就犯罪動機的部分，仍然飾詞狡辯，並提出另外「李凱傑
      」作為抗辯，被告詐欺款項不低，且從案發迄今，均未說
      明詐得款項之流向，顯見被告犯後態度不佳，請從重量刑
      等詞之量刑意見，被告之辯護人表示：被告坦承犯行，現
      在左手完全使不上力，是身心障礙者；被告坦承詐得被害
      人的款項，也全部願意負擔，但現實上被告無法清償，被
      告有解決債務的誠意，請從輕量刑等詞之量刑意見，另斟
      酌本案各次詐騙金額之犯罪情節差異等一切情狀，分別量
      處如附表編號1至6、8所示之刑。暨認附表編號5所示被害
      人劉○○總計遭騙850萬元，但被告曾經償還本金10萬元，
      此部分應認已合法發還被害人劉○○，其餘未清償部分合計
      840萬元，被告依然保有不法利得，自應依法宣告沒收，
      並於全部或一部不能沒收或不宜執行沒收時，追徵其價額
      。被告所詐得編號1至4、6、8所示被害人之款項，數額如
      附表所示，雖然被告曾經支付部分款項給被害人，但此為
      被告與被害人約定之「紅利」或「利息」，被告並無清償
      本金之意思，被害人亦非基於收受本金清償之意思而受領
      ，在性質上，應屬犯罪工具，目的在於取信於被害人，且
      亦屬犯罪成本，不應予以扣除，此些不法利得，並未扣案
      、合法實際發還被害人，自應依法宣告沒收，並於全部或
      一部不能沒收或不宜執行沒收時，追徵其價額。經核所為
      認事用法均無違誤，量刑亦屬妥適。
（二）被告上訴意旨略以：原審量刑過重，且「李凱傑」並非虛
      構，確實有該人存在，另被告左上肢失能，請求從輕量刑
      等語。惟按刑罰之量定，屬法院自由裁量之職權行使，應
      審酌刑法第57條所列各款事由及一切情狀，為酌量輕重之
      標準，並非漫無限制；量刑輕重係屬事實審法院得依職權
      自由裁量之事項，苟已斟酌刑法第57條各款所列情狀而未
      逾越法定刑度，不得遽指為違法；且在同一犯罪事實與情
      節，如別無其他加重或減輕之原因，下級審量定之刑，亦
      無過重或失輕之不當情形，則上級審法院對下級審法院之
      職權行使，原則上應予尊重（最高法院72年度台上字第66
      96號、75年度台上字第7033號判例意旨參照）。查原審就
      附表編號1至6、8部分已參酌上開理由，包含被告之身體
      健康情形，並具體斟酌刑法第57條各款所列情形，且未逾
      法定刑之範圍，亦與罪刑相當原則、比例原則無違，要無
      輕重失衡或偏執一端之情形，量刑尚屬妥適。至被告供稱
      將鉅額款項交給「李凱傑」乙節，卻完全無法提供任何可
      以辨識「李凱傑」身分之資料供查證，是否確有其人，顯
      非無疑？何況縱然確實有「李凱傑」存在，僅係影響有無
      共同正犯之認定而已，尚不影響被告於本案係構成正犯及
      其罪責之認定，被告於本院準備程序時亦坦認其行為已構
      成正犯而不該當於幫助犯等語（見本院卷第104頁），是
      以被告此部分上訴所陳均無足採。　
二、撤銷改判部分　　　
（一）原審法院就被告如附表編號7所示之犯行，認罪證明確，
      而予依法論科，固非無見。惟查，依本院向臺灣彰化地方
      法院調取107年度司執字第43009號、108年度司執字第860
      9號強制執行卷宗（債權人為洪○○，債務人為陳俊羽），
      顯示洪○○於本案案發後曾經持被告於107年8月20日簽發之
      本票聲請本票裁定，並據以向臺灣彰化地方法院聲請強制
      執行，並先後受償本金635,232、107,909元，此有臺灣彰
      化地方法院107年度司票字第1658號民事裁定、確定證明
      書、本票影本、同院民事執行處強制執行金額計算書、債
      權憑證、台中商業銀行108年3月22日中業執字第10800081
      31號函附卷可按（見本院卷第225至229頁），且依洪○○所
      提出被告積欠金額明細表中記載被告最後一次償還本金係
      於107年5月14日（見核交卷一第25、26頁），而上開強制
      執行受償時間則係於108年間，是以洪○○未受償本金部分
      自應扣除上開款項。而原審認定洪○○尚未受償諭知沒收部
      分並未扣除上開款項，已有違誤之處，且此部分被害人未
      受償本金之所受實際損害亦為影響被告量刑之因素，原審
      未及審酌此點，自有未洽。被告上訴認量刑過重雖無理由
      ，然仍應由本院將該部分撤銷改判，而原審定應執行刑部
      分，亦失所依附，應予一併撤銷之。
（二）量刑審酌
      爰依前述肆之一（一）之標準予以審酌，並考量被害人洪
      ○○遭詐騙之金額及嗣後已受償之金額，量處被告如附表編
      號7所示之刑。並依據罪責相當及特別預防之刑罰目的，
      行為人之人格及各罪間之關係，及不利益變更禁止原則，
      具體審酌各罪侵害法益之異同、對侵害法益之加重效應及
      時間、空間之密接程度，注意維持輕重罪間刑罰體系之平
      衡，及刑罰邊際效應隨刑期而遞減及行為人所生痛苦程度
      隨刑期而遞增之情形，行為人復歸社會之可能性等，並斟
      酌本案被告所犯，雖均為詐欺罪，罪質同一，犯罪情節雷
      同，且時間相近，惟被害人高達8人，整體詐騙金額甚鉅
      ，而被告於犯罪後坦承全部犯行，另考量前述被告家庭生
      活與經濟狀況、身體狀況、被害人意見等一切情狀，爰定
      其應執行之刑如主文欄第4項所示。
（三）沒收部分
      被害人洪○○總計遭騙1063萬1,278元，但被告曾經償還本
      金514萬3,166元，洪○○之後再對於被告聲請強制執行而獲
      償本金74萬3,141元，此部分均應認已合法發還被害人洪○
      ○，其餘未清償部分合計474萬4,971元，被告依然保有不
      法利得，自應依法宣告沒收，並於全部或一部不能沒收或
      不宜執行沒收時，追徵其價額。
據上論斷，應依刑事訴訟法第369條第1項前段、第364條、第368
條、第299條第1項前段，刑法第339條第1項、第51條第5款、第3
8條之1第1項、第3項，刑法施行法第1條之1，判決如主文。
中　　華　　民　　國　　110 　年　　12　　月　　14　　日
            刑事第九庭   審判長法　官　紀  文  勝
                               法　官  姚  勳  昌
                               法　官  紀  佳  良 
以上正本證明與原本無異。
不得上訴。 
                               書記官  洪  鴻  權 
　　　　　　　　　　　　　　　 
中　　華　　民　　國　　110 　年　　12　　月　　14　　日
附表
編號 詐騙過程                                  罪刑                1                                                                　（被害人楊○○）                        陳俊羽基於詐欺取財之單一犯意，接續向楊○○為以下行為：                      ㈠於105年5、6月間，向楊○○佯稱，其有「米景建設有限公司溪湖鎮湖東段403地號等10戶店面新建工程」可投資，每投資10萬元，每月可獲得651元之紅利，陳俊羽另提出虛偽之102年度綜合所得稅電子結算申報繳稅系統檢核用計算表，讓楊○○誤以為陳俊羽年收入高達7,164餘萬元，楊○○因而陷於錯誤，於105年7月28日(原審判決書誤載為107年7月28日），共匯款70萬元，至陳俊羽之台中銀行北斗分行帳號000000000000帳戶內，陳俊羽則交付票號PUA0000000號、面額70萬元、發票日107年7月29日之支票給楊○○作為擔保，並與楊○○簽署出資協議書，但上開支票並未兌現。 ㈡嗣於107年4月13日，陳俊羽以LINE通訊軟體向楊○○佯稱，其有「境外房屋」之工程案可投資，楊○○誤信為真，而於107年4月16日，共匯款80萬元，至陳俊羽國泰世華銀行000000000000號帳戶內，陳俊羽則交付票號PUA0000000號、面額80萬元、發票日108年8月20日之支票給楊○○作為擔保，並交付個別專案投資合約書，但上開支票並未兌現。 陳俊羽犯詐欺取財罪，處有期徒刑壹年。 未扣案之犯罪所得新臺幣壹佰伍拾萬元，沒收之，於全部或一部不能沒收或不宜執行沒收時，追徵其價額。                                                                                                                                                                                                                                                                                        2                                                                   　（被害人昌○○）                        陳俊羽基於詐欺取財之單一犯意，接續向昌○○為以下行為： ㈠於104年間之某日，向昌○○佯稱，其有「米景建設有限公司永靖鄉永北段770地號等10戶住宅新建工程」可投資，每投資10萬元，每月可獲得800元之紅利，陳俊羽另提出虛偽之102年度綜合所得稅電子結算申報繳稅系統檢核用計算表，讓昌○○誤以為陳俊羽年收入高達7,164餘萬元，昌○○因而陷於錯誤，分別於104年6月24日、7月5日，合計匯款50萬元，至陳俊羽之玉山銀行帳號0000000000000帳戶內，並與昌○○簽署出資協議書，陳俊羽則陸續支付利息。 ㈡嗣於105年間，因該投資即將到期，陳俊羽另以「永靖鄉永北段1042地號等16戶住宅新建工程」可投資，每投資10萬元，每月可獲得682元之紅利為由，邀約昌○○繼續投資，昌○○誤信為真，因而將原先之50萬元，繼續投資。陳俊羽則交付票號PUA0000000號、面額50萬元發票日107年6月25日之支票1張，給昌○○作為擔保，但上開支票並未兌現。 陳俊羽犯詐欺取財罪，處有期徒刑捌月。   未扣案之犯罪所得新臺幣伍拾萬元，沒收之，於全部或一部不能沒收或不宜執行沒收時，追徵其價額。                                                                                                                                                                                                                                                                                                               3                                              　（被害人葉○○）                        陳俊羽基於詐欺取財之單一犯意，接續向葉○○為以下行為：                      ㈠於106年間之某日，向葉○○佯稱，其有建築工程可投資，每投資10萬元，每月可獲得700元至1,000元不等之紅利，陳俊羽另提出虛偽之102年度綜合所得稅電子結算申報繳稅系統檢核用計算表，讓葉○○誤以為陳俊羽年收入高達7,164餘萬元，葉家修因而陷於錯誤，於106年10月3日起，至同年11月30日止，接續匯款229萬5,200元（7次），至陳俊羽上開台中銀行帳戶內。 ㈡嗣於107年年初之某日，陳俊羽接續上開詐欺取財之犯意，向葉○○佯稱因工程需要資金周轉，每投資10萬元，每月可獲得1,200元至1,500元不等之紅利，葉○○因而誤信為真，於107年1月2日，請其母陳育慧匯款150萬元，至陳俊羽上開台中銀行帳戶內。 陳俊羽犯詐欺取財罪，處有期徒刑壹年捌月。未扣案之犯罪所得新臺幣參佰柒拾玖萬伍仟貳佰元，沒收之，於全部或一部不能沒收或不宜執行沒收時，追徵其價額。                                                                                                                                                            4                                                                　（被害人江○○）                      　陳俊羽基於詐欺取財之單一犯意，接續向江○○為以下行為：                      ㈠於107年間之某日，向江○○佯稱，其有「陳俊羽法拍住宅（彰化縣○○鄉○○路000號）翻新整修出售乙案」可投資，投資10萬元，每月可獲得850元之紅利，致江○○陷於錯誤，而於107年2月21日，在彰化縣北斗鎮某處，簽訂個別專案投資合約書，江○○交付現金10萬元給陳俊羽，陳俊羽則提出面額11萬200元支票1紙給江○○作為擔保，但該支票並未兌現。 ㈡又於107年4月間之某日，向江○○佯稱，其在「陳俊羽、楊○○、葉○○等三人共同投資境外房產乙案」，該海外有房產快脫手，需要短期資金周轉，投資每10萬元，可獲得紅利1,070元等語，江○○因而誤信為真，而與陳俊羽簽訂個別專案投資合約書，且於107年4月20日，匯款50萬元至陳俊羽上開台中銀行帳戶內，陳俊羽並交付票號PUA0000000號、面額51萬6050元發票日107年7月20日之支票1張給江○○作為擔保，但該支票並未兌現。 陳俊羽犯詐欺取財罪，處有期徒刑捌月。   未扣案之犯罪所得新臺幣陸拾萬元，沒收之，於全部或一部不能沒收或不宜執行沒收時，追徵其價額。                                                                                                                                                                                                                                                                                            5                                                                                                                   　（被害人劉○○）                        陳俊羽基於詐欺取財之單一犯意，接續向劉○○為以下行為：                      ㈠於105年間之某日，向劉○○佯稱其有「000000-CU2-06（S）」可以投資，月利率0.77％，為期6個月，陳俊羽另提出虛偽之102年度綜合所得稅電子結算申報繳稅系統檢核用計算表，讓劉○○誤以為陳俊羽年收入高達7,164餘萬元，劉○○因而陷於錯誤，於105年1月5日，匯款300萬元，至陳俊羽上開台中銀行帳戶內，陳俊羽另交付合約書給劉○○，且如期支付紅利13萬8,600元。 ㈡嗣上開投資案到期，陳俊羽另陸續向劉○○佯稱其有「000000-CX14-04」、「000000-CX25-04」、「000000-GV09-08」、「000000-KT06-17」、「000000-PL-05彰化縣○○鎮○○段000地號」、「000000-EX02-02」、「000000-YK-17彰化縣田中鎮新高鐵段楊○○小姐融資交易乙案」、「000000-GP-03」、「000000-CHL-01地主出資融資乙案」、「000000-LQ-02彰化縣田中鎮新高鐵段000劉○○先生融資交易乙案」、「000000-KC-04台中市○○區○○○○○餐廳山莊杜○○先生擴大事業版圖併購周邊山坡林地乙案」、「000000-ZF-06杜○○先生及許○○先生擴大事業版圖過年期間協助現金辦理融資款項及台北市松山區危樓併購都市更新重劃乙案」、「000000-CF-05吳○○先生所經營之彰化縣員林市○○融資當鋪協助資金援助乙案」、「000000-KCTT-05台中市○○區○○○○○餐廳山莊杜○○先生擴大事業版圖併購周邊山坡林地乙案」、「000000-ZFT-02杜○○先生及許○○先生擴大事業版圖過年期間協助現金辦理融資款項及台北市松山區危樓併購都市更新重劃乙案」等投資案，獲利頗豐，劉○○因而誤信為真，除將上開㈠之本金繼續投資外，另加碼投資，且在投資本金尚未取回之前，又匯入其他款項，連同上開300萬元的投資（即㈠部分），劉○○合計匯款850萬元，至陳俊羽上開台中銀行、台灣銀行000000000000號帳戶內，陳俊羽則交付面額共計850萬之支票3張（第1張面額400萬元、票號PUA0000000號、發票日107年4月25日，第2張面額250萬元、票號PUA0000000號、發票日107年5月18日，第3張面額200萬元、票號PUA0000000號、發票日107年6月9日）作為擔保，但均未兌現。嗣經劉○○向陳俊羽催討，陳俊羽乃於107年8月7日以轉帳之方式，返還10萬元之本金與劉○○。 陳俊羽犯詐欺取財罪，處有期徒刑參年。   未扣案之犯罪所得新臺幣捌佰肆拾萬元，沒收之，於全部或一部不能沒收或不宜執行沒收時，追徵其價額。                                                                                                                                                                                                                                                                                                                                                                                                                                                                                                                                                                                                                           6                                                                      　（被害人吳○○）                        陳俊羽基於詐欺取財之單一犯意，接續向吳○○為以下行為：                        ㈠於105年9月間之某日，向吳○○佯稱，其有「000000-CT-04」投資案可投資，每投資10萬元，每月可獲得1,080元之紅利，吳○○因而陷於錯誤，於105年9月22日，匯款40萬元至陳俊羽上開台中銀行帳戶內，陳俊羽則郵寄個別專案投資合約書及支票2紙予吳○○供擔保（含本金及紅利之支票）。 ㈡嗣於106年7月間之某日，向吳○○佯稱，其另有投資案可投資，每投資10萬元，每月可獲得1,100元之紅利，致吳○○陷於錯誤，而於106年7月19日，匯款15萬元，至陳俊羽上開國泰世華銀行帳戶內。 ㈢因上開㈠之本金40萬元即將到期，陳俊羽於106年9月間之某日，向吳○○佯稱，其另有投資案可投資，每投資10萬元，每月可獲得1,280元之紅利，吳○○因而陷於錯誤，除將上開本金繼續投資外，另又於106年9月14日，匯款10萬元（加碼投資），至陳俊羽上開國泰世華銀行帳戶內。 陳俊羽犯詐欺取財罪，處有期徒刑捌月。   未扣案之犯罪所得新臺幣陸拾伍萬元，沒收之，於全部或一部不能沒收或不宜執行沒收時，追徵其價額。                                                                                                                                                                                                                                                                                                                                7                                 （被害人洪○○）                        　陳俊羽於105年8月間起向洪○○佯稱，其有缺現金需借款，另有花壇某土地、田尾鄉及埤頭鄉某房屋、幫下包廠商調借款項等可投資，每借款、投資10萬元，每月可獲得2,250元之利息，陳俊羽另提出虛偽之102年度綜合所得稅電子結算申報繳稅系統檢核用計算表，讓洪○○誤以為陳俊羽年收入高達7,164餘萬元，洪○○因而陷於錯誤，於105年8月16日起，至107年5月31日止，接續匯款1,063萬1,278元，至陳俊羽之上開台中銀行帳戶內。（陳俊羽陸續還款514萬3,166元，洪○○並聲請強制執行而受償本金74萬3,141元，目前尚有本金474萬4,971元尚未清償） 陳俊羽犯詐欺取財罪，處有期徒刑貳年肆月。未扣案之犯罪所得新臺幣肆佰柒拾肆萬肆仟玖佰柒拾壹元，沒收之，於全部或一部不能沒收或不宜執行沒收時，追徵其價額。 8                               　 （被害人林○○）                        陳俊羽於104年8月間之某日，向林○○佯稱，其有建築工程缺現金需借款，每借款10萬元，每月可獲得1,000多元之利息，林○○因而陷於錯誤，而於104年8月24日起，至106年4月19日止，共匯款240萬元，至陳俊羽之上開台中銀行帳戶內，林○○另於105年間之某日，將現金12萬元，交付給陳俊羽，陳俊羽則交付面額252萬元之本票給林○○作為擔保（該本票並未兌現）。 陳俊羽犯詐欺取財罪，處有期徒刑壹年陸月。未扣案之犯罪所得新臺幣貳佰伍拾貳萬元，沒收之，於全部或一部不能沒收或不宜執行沒收時，追徵其價額。